---
title: "Projeto Final"
author: "Bruno Fernandes"
date: "21 de janeiro de 2022"
output:
  html_document: default
  pdf_document: default
---

```{r setup, include=FALSE}
knitr::opts_chunk$set(echo = TRUE)
```

#Importação de bibliotecas

```{r}
library(tidyverse)
library(dplyr)
library(knitr)
library(lubridate)
```


#Diretório dos Dados

```{r}
getwd()
```

#Importação dos Dados

```{r}

acidentes <- read.delim("C:/Users/ferna/Desktop/Bruno/Analytics Descritiva/Projeto/acidentespe2020.csv", sep = ";")
```

# Dados Gerais da base

```{r}
summary (acidentes)
```


# Tratamento dos dados

### Transformar a coluna data de CHAR para Date

```{r}

acidentes$data <- as.Date(parse_date_time(acidentes$data,"dmy"))

summary(acidentes$data)
class(acidentes$data)

```

### Transformar a coluna hora de CHAR para lubridate

```{r}

acidentes$hora <- hms(acidentes$hora)

summary(acidentes$hora)
class(acidentes$hora)

```

### Extrair o mês da coluna "data"

```{r}

mes <- month(acidentes$data, label=TRUE)

summary(mes)
class(mes)

```

### Extrair o mês da coluna "data"

```{r}

dsemana <- wday(acidentes$data, label=TRUE)

summary(dsemana)
class(dsemana)

```

### Extrair o mês da coluna "data"

```{r}

horario <- hour(acidentes$hora)

summary(horario)
class(horario)

```

### Adicionando as novas colunas com Mês, Horario, e Dia da Semana no Data Frame

```{r}

acidentes <- data.frame(acidentes,mes = month(acidentes$data, label=TRUE),dsemana = wday(acidentes$data, label=TRUE),horario = hour(acidentes$hora)) 

```

### Adicionando a nova coluna de contador para acidentes

```{r}

acidentes <- data.frame(acidentes, contador = 1 ) 

```

```{r}
str(acidentes)
```



# Analise dos Dados


## 1. Tipos de Acidentes mais Recorrentes

  
```{r}

library(dplyr)
library(ggplot2)

acidentes %>%
  group_by(acidentes$tipo) %>%
  summarise(
    contator = n())
  ggplot(acidentes, aes(x = tipo)) +
  geom_bar (Stat = "identity")+
  coord_flip()

  
```

#### Pode se ver que temos os maiores tipos de acidente sendo: ABALROAMENTO LONGITUDINAL, COLISÃO TRASEIRA e BALROAMENTO TRANSVERSAL.



## 2. Maiores Acidentes por Turno

```{r}

acidentes %>%
  group_by(acidentes$turno) %>%
  summarise(
    contator = n())

  ggplot(acidentes, mapping = aes(x = turno,y = contador, colour = turno)) +
  geom_bar (stat = "identity")

```

#### Nota-se que os maiores horários com acidentes estão compreendidos no horario comercial (Manhã e Tarde). Deste modo, abre espaço para maiores estudos e posicionamento de equipes do detran para mitigar acidentes nestes horarios


## 3. Quantidade de Acidentes ao Longo do Ano

```{r}

acidentes %>%
  group_by(acidentes$mes) %>%
  summarise(
    contator = n())

 ggplot(acidentes, mapping = aes(x = mes,y = contador, colour = mes)) +
  geom_bar (stat = "identity")


```

#### Nota-se uma grande redução de acidentes do primeiro trimestre para os demais devido ao avanço do covid e medidas restritivas do governo.


## 4. Quantidade de Acidentes por Dia da Semana

```{r}
acidentes %>%
  group_by(acidentes$dsemana) %>%
  summarise(
    contador = n())

 ggplot(acidentes, mapping = aes(x = dsemana,y = contador, colour = dsemana)) +
  geom_bar (stat = "identity")

```

#### Nenhuma diferença significativa entre os dias. Mas mostra um maior concentração de acidentes nos dias comerciais (Segunda a Sexta).


## Quantidade de Acidentes Por Horário

```{r}

ggplot(acidentes, mapping = aes(x = horario,y = contador,label = horario, colour = horario)) +
  geom_bar (stat = "identity")+
  geom_label(size = 2)

```
#### Nota-se que os horários de 8h e 16h aprensentam mais acidentes, fazendo relaçao com os horarios movimentação das pessoas para chegarem e sairem do trabalho. 


## Quantidade de Veículos envolvidos em Acidentes

  
```{r}
veiculos <- select(acidentes,c("auto", "moto", "ciclom", "ciclista", "pedestre", "onibus", "caminhao", "viatura", "outros"))

somaveiculo <- as.integer(apply(veiculos, 2,sum))

tipoveiculo <- c("auto", "moto", "ciclom", "ciclista", "pedestre", "onibus", "caminhao", "viatura", "outros")


gveiculos <- data.frame(tipoveiculo,somaveiculo)

ggplot(gveiculos, aes(x = tipoveiculo,y=somaveiculo, fill = tipoveiculo)) + 
          geom_col()

show(gveiculos)
  
```

### Nota-se que houve uma maior incidencia de acidentes por Automoveis e motocicletas.


## Quantidade de Acidentes Com vítimas e Vítimas Fatais

```{r}

ggplot(acidentes, aes(x = tipo,y=vitimas)) + 
          geom_col()+
          coord_flip()


ggplot(acidentes, aes(x = tipo,y=vitimasfatais)) + 
          geom_col()+
          coord_flip()

```

